宣示判決筆錄
原      告  馨琳揚企管顧問有限公司


法定代理人  唐明良  
訴訟代理人  蔡馥琳  
            蘇秋慧  
被      告  江裕榮  

上列當事人間110年度中小字第3437號請求給付電信費事件，於
中華民國110 年10月20日上午9 時50分整在臺灣臺中地方法院臺
中簡易庭宣示判決，出席職員如下：
    法      官  林筱涵
    書  記  官  張峻偉
朗讀案由。
法官朗讀主文宣示判決如下：
    主      文
被告應給付原告新臺幣壹萬玖仟柒佰柒拾參元，及自民國一一○
年十月十五日起至清償日止，按週年利率百分之五計算之利息。
訴訟費用新臺幣壹仟元由被告負擔。
本判決得假執行。
    事實及理由之要領
一、原告主張：被告自民國101年1月31日起陸續向訴外人威寶電
    信股份有限公司（嗣與台灣之星電信股份有限公司合併，更
    名為台灣之星電信股份有限公司，下稱台灣之星公司）申請
    租用門號0000000000、0000000000、0000000000號行動電話
    使用，嗣未依約繳納電信費，雙方合約已視為終止，迄今尚
    積欠電信費新臺幣（下同）6,969元，另應依約給付提前終
    止租約剩餘合約日曆天數除以合約期間總日曆天之補償金12
    ,804元。而台灣之星公司業已將上開債權轉讓予原告，原告
    並以起訴狀對被告為債權讓與之通知。為此，爰依電信服務
    契約及債權讓與之法律關係，提起本件訴訟，請求被告給付
    上開電信費及補償金，並聲明如主文第1項所示。
二、上開原告主張之事實，業據其提出經濟部函、債權讓與證明
    書、行動電話服務申請書、專案異動申請書、專案合約同意
    書、電信費帳單、債權讓與暨強制執行（預告）通知函、債
    權讓與通知書、掛號郵件收件回執為證。被告已於相當時期
    受合法之通知，而於言詞辯論期日不到場，亦未提出準備書
    狀爭執，依民事訴訟法第436條之23準用第436條第2項適用
    同法第280條第3項前段、第1項前段之規定，視同自認。從
    而，原告依電信服務契約及債權讓與之法律關係，請求被告
    給付19,773元，及自起訴狀繕本送達翌日即110年10月15日
    （見本院卷第22-1頁送達證書）起至清償日止，按週年利率
    5％計算之利息，為有理由，應予准許。
三、訴訟費用負擔及假執行宣告之依據：民事訴訟法第78條、第
    436 條之19第1 項、第436 條之20。
　
民事訴訟法第436 條之24第2 項：
對於本判決之上訴，非以違背法令為理由，不得為之。
如對本判決上訴，須於判決送達後20日內向本院提出上訴狀，並
須表明原判決所違背之法令及其具體內容與依訴訟資料可認為原
判決有違背法令之具體事實之上訴理由（均須按他造當事人之人
數附繕本）
中　　華　　民　　國　　110 　年　　10　　月　　20　　日
                  臺灣臺中地方法院臺中簡易庭
                                  法  官  林筱涵
                                  書記官  張峻偉
以上正本證明與原本無異。
中　　華　　民　　國　　110 　年　　10　　月　　20　　日
                                  書記官  張峻偉